【裁判字號】    92,易,522
【裁判日期】    920804
【裁判案由】    竊盜
【裁判全文】
臺灣屏東地方法院刑事判決                          九十二年度易字第五二二號
    聲  請  人  臺灣屏東地方法院檢察署檢察官
    被      告  乙○○
右被告因竊盜案件，經檢察官提起公訴（九十二年度偵緝字第一六五號）本院判決如
左：
    主  文
乙○○攜帶兇器、毀越安全設備，於夜間侵入住宅竊盜，累犯，處有期徒刑拾月。
    事  實
一、乙○○於民國八十五年間曾犯竊盜罪，經法院判處有期徒刑一年六月確定，一部
    執行後於八十八年四月三十日假釋出監，同年八月十六日假釋期滿，仍不思悔改
    ；復意圖為自己不法之所有，於九十一年五月十八日下午十時許，攜帶客觀上足
    供兇器使用之鐵鉗一支（未扣案），前往屏東縣屏東市古松西巷六五○之九號住
    宅，剪斷鋁製窗架並打破玻璃後，侵入該住宅內竊取丙○○所有集郵冊四本、黑
    色背包一個及其妻甲○○所有金項鍊一條、金戒指一枚，得手後由住宅大門逃離
    現場。嗣丙○○夫婦發現住處遭竊，報警在該住宅一樓庭院大門上緣內側採集指
  紋送驗結果，與乙○○之右中指、右環指指紋相符而查獲。
二、案經屏東縣警察局屏東分局報告及丙○○、甲○○告訴由臺灣屏東地方法院檢察
    署檢察官偵查起訴。
    理  由
一、訊之被告乙○○坦承於前揭時地持鐵鉗破壞鋁窗及玻璃，侵入住宅竊取集郵冊及
    背包之事實不諱，惟矢口否認有竊取金項鍊及金戒指之行為，辯稱：我當時並未
    拿金項鍊及金戒指云云；惟查：
１、告訴人甲○○於離開住處前，確實將金項鍊及金戒指放置在梳妝台抽屜內，嗣經
    其胞姊王桂芬通知住處遭竊而返家清點財物時，發現有被翻動跡象，戒指及項鍊
    均不見等情，已據甲○○於本院審理中供述明確，並有梳妝台抽屜被打開之失竊
    現場照片在卷可稽，足認甲○○之指訴非虛；被告所辯顯係意圖減輕責任之說詞
    ，並非可採。
２、警方人員在失竊現場一樓庭院大門上緣內側採集之可疑指紋，經送內政部警政署
    刑事警察局鑑驗結果，與乙○○之右中指、右環指指紋相符，並有該局九十一年
    六月二十五日刑紋字第○九一○一五三一五五號鑑驗書在卷可按。
３、被告持以行竊之鐵鉗雖未扣案，惟該鐵鉗既可輕易剪斷鋁製窗架，若以之攻擊人
    體，更足以造成嚴重傷害，客觀上顯可供做兇器使用，應屬無疑。本件事證明確
    ，被告犯行應堪認定。
二、核被告所為，係犯刑法三百二十一條第一項第一款、第二款、第三款之攜帶兇器
    、毀越安全設備，於夜間侵入住宅竊盜罪；被告於八十五年間曾犯竊盜罪，經法
    院判處有期徒刑一年六月確定，一部執行後於八十八年四月三十日假釋出監，同
    年八月十六日假釋期滿，有臺灣高等法院被告全國前案紀錄表在卷可稽，五年內
    再犯本件有期徒刑以上之罪，應依累犯規定加重其刑。公訴人雖以被告犯罪時間
    為九十一年五月十九日上午十時，並起訴被告刑法第三百零六條第一項及同法第
    三百二十一條第一項第二款、第三款之罪；然查，被告行竊時間係在晚上十點多
    ，並非上午十時（告訴人甲○○受其姊王桂芬通知住宅遭竊之時間），已據其在
    本院審理中自承明確，公訴人僅起訴刑法第三百二十一條第一項第二款、第三款
    之罪，而未論以同條項第一款之加重條件，尚有未洽，且因刑法第三百二十一條
    第一項第一款之加重竊盜罪就侵入住宅行為已有加重之特別規定，本件被告既應
    論以同條項第一款、第二款、第三款之攜帶兇器、毀越安全設備，於夜間侵入住
    宅竊盜罪，自無再論以同法第三百零六條第一項無故侵入住宅罪之餘地，惟因公
    訴人就此部分係以裁判上一罪之牽連關係起訴，爰不另為無罪之諭知。審酌被告
    本件犯罪之動機、目的、手段、所生危害及犯後態度等一切情狀，量處如主文所
    示之刑。被告持以行竊之鐵鉗一支，並未扣案，且據被告供稱並非其本人所有，
    爰不予宣告沒收，併此敘明。
三、據上論斷，依刑事訴訟法第二百九十九條第一項前段，刑法三百二十一條第一項
    第一款、第二款、第三款、第四十七條判決如主文。
中      華      民      國    九十二    年      八      月      四      日
                                      臺灣屏東地方法院刑事第四庭
                                          法  官  楊清安
右正本證明與原本無異。
如不服本判決應於收受本判決送達後十日內向本院提出上訴書狀，其未敘述上訴理由
者，並得於提起上訴後十日內向本院補提理由書狀（均須按他造當事人之人數附繕本
 ）「切勿逕送上級法院」
                                          書記官  張儷薾
中      華      民      國    九十二    年      八      月      四      日
附錄論罪法條：
中華民國刑法第三百二十一條第一項：
犯竊盜罪而有左列情形之一者，處六月以上、五年以下有期徒刑：
一、於夜間侵入住宅或有人居住之建築物、船艦或隱匿其內而犯之者。
二、毀越門扇、牆垣或其他安全設備而犯之者。
三、攜帶兇器而犯之者。
四、結夥三人以上而犯之者。
五、乘火災、水災或其他災害之際而犯之者。
六、在車站或埠頭而犯之者。


司法院資訊處製作；財團法人民間司法改革基金會備份。
